# 陈版主，请您帮帮忙看一下关于上市公司交易抵销的特殊事项

提问人：zhki8023 时间：2016-04-15 16:43:01
背景：A公司是一家上市公司的子公司， 2015 年全年收入 13 亿，其中 10 亿为向B公司的销售。 产品为：贵金属元器件，该贵金属元器件的使用寿命约 2 年 具体业务为：A公司向B公司回收B公司使用的旧贵金属元器件，旧贵金属元器件回收价格为每克 300 元，经过重新熔炼加工，生产成新的贵金属元器件，（在生产加工中约有10%左右的损耗），该贵金属的市场价格在每克 250元，向B公司销售的全新贵金属元器件价格每克 380 元，目前在市场上没有找到同类产品的销售价格。（销售收入的另外 3 亿的销售价格在每克 350 元，产品为另一种贵金属产品）。A公司按照旧金属元器件的回收价格加人工等成本确认为成本，按 380 元每克确认收入，A实际销售是按 380 元给B开票，A回将旧金属元器件会收到B给A按 300 元开的票，AB结算的时候部分按差额结算，部分按实际金额互相支付款项。A回收旧贵金属元器件和销售新贵金属元器件均与B签订了产品销售合同。 问题：签字注师认为A公司的收入不实，该业务实质为加工业务，收入和成本应该抵销，只确认 80 （380-300)每克的收入 我认为，该业务实物进行了流转，资金也互相支付，也同时互相开了发票，符合收入确认条件，不应属于加工业务，但由于其销售及成本金额明显偏高，不公允，应按照公允价格确认收入，销售和采购超过公允价格的部分应该予以抵销。 请陈老师对该业务事项进行指导，万分感谢。

回答人：chenyiwei
不能仅仅因为“该业务实物进行了流转，资金也互相支付，也同时互相开了发票”就认为满足收入和成本的确认条件。关键看这两笔交易是否对应，A是否实质上没有承担这些贵金属材料上所有权上的主要风险和报酬等因素。约定的销售和采购价格同时偏高，很可能是对方为了锁定交易所采用的一种经济手段。建议阅读两份合同，关注在两份合同的品种、数量、交易价格确定原则、交货时间等方面是否存在明确的对应关系，是否应作为一个整体（即委托加工）进行会计处理。

提问人：zhki8023 时间：2016-04-15 17:17:31
陈老师：我认为此业务不同于加工业务的主要原因是因为：该贵金属的市场价格波动幅度较大，买入方需要承担价格波动的收益和风险，销售合同的签订并不是一一对应关系，一般都是先回收旧产品，等到B公司实际需要时才于A签订采购合同，年末时A公司向B公司的销售量小于采购量，而且年末贵金属的价格产生的严重的下跌，大约每克 200 元，我认为：对这贵金属价格下跌部分确认了资产减值损失（年末计提了大约 1 亿的存货跌价准备），又同时按加工业务进行操作，有点不太合适，有种一个萝卜两头切的感觉。
请陈老师在指点指点！！！

回答人：chenyiwei
如果出售的定价原则是按照出售时的贵金属市价，因而A在持有期间承担贵金属变动风险，且回购时间不固定的，则可以考虑作为两项交易，分别确认收入和成本。